it: Tipo di superficie delle tavole di trasferimento: Antiscivolo; Imbottito; Liscio; Altro
zh-TW: 移位滑板表面類型: 防滑; 加墊; 光滑; 其他
es: Tipo de superficie de tablas de traslado: Antideslizante; Acolchado; Suave; Otros
bg-BG: Тип повърхност на платки за прехвърляне: Неплъзгаща се; С подплата; Гладка; Други
ru: Тип поверхности досок для пересаживания: Нескользящая; Мягкая; Гладкая; Другой
sl-SI: Vrsta površine desk za prenos: Nedrseča; Podloženo; Gladka; Drugo
nl: Oppervlaktetype transferborden: Antislip; Gewatteerd; Glad; Andere
cs: Typ povrchu přesouvacích prken: Protiskluzový; Polstrovaný; Hladký; Jiné
hr-HR: Vrsta površine prijenosnih ploča: Neklizajuća; Podstavljena; Glatka; Ostalo
pt-BR: Tipo de superfície de placas de transferência: Antiderrapante; Acolchoado; Suave; Outro
en: Transfer boards surface type: Non-slip; Padded; Smooth; Other
lt-LT: Perkėlimo lentučių paviršiaus tipas: Neslystantis; Paminkštintas; Tolygus; Kita
tr: Transfer Panoları Yüzey Tipi: Kaymaz; Yastıklı; Pürüzsüz; Diğer
th: ประเภทพื้นผิวแผ่นขนย้าย: กันลื่น; บุนวม; เรียบ; อื่นๆ
hu: Rámpák felületének típusa: Csúszásmentes; Párnázott; Sima; Egyéb
ro-RO: Tipul suprafeței plăcilor de transfer: Antiderapant; Căptușită; Netedă; Altele
ja: トランスファーボードの表面タイプ: ノンスリップ; パッド入り; スムース; その他
nb: Overflatetype for overføringskort: Antiskli; Polstret; Glatt; Annet
pt-PT: Tipo de superfície de tábuas de transferência: Antiderrapante; Almofadada; Macio; Outro
fr: Type de surface des supports de transfert: Antidérapant; Rembourré; Lisse; Autre
vi: Loại bề mặt tấm đổi chỗ: Chống trượt; Có đệm; Nhẵn; Khác
da: Overførselstavleoverfladetype: Skridsikker; Polstret; Glat; Andet
sk-SK: Typ povrchu prenosových dosiek: Protišmykový; Polstrovaný; Hladký; Iné
fi: Siirtolevyjen pintatyyppi: Liukumaton; Pehmustettu; Sileä; Muu
ko: 이동 보드 표면 유형: 미끄럼 방지; 패딩; 매끄러운; 기타
pl: Typ powierzchni płyt transferowych: Antypoślizgowa; Wyściałany; Gładki; Inne
el: Τύπος επιφάνειας σανίδων μεταφοράς: Αντιολισθητική; Με επένδυση; Ήπια; Άλλο
zh-CN: 转移板表面类型: 防滑; 带衬垫; 光滑; 其他
sv: Typ av yta på överföringspaneler: Antiglid; Vadderad; Slät; Övrigt
de: Oberflächentyp der Transferplatten: Rutschfest; Gepolstert; Glatt; Sonstiges